臺灣臺中地方法院刑事判決　　　　　　　　　　　　九十三年度中簡上字第六號
　　上　訴　人
　　即　被　告　甲○○
右列上訴人因恐嚇案件，不服本院臺中簡易庭九十二年度中簡字第二四一一號中華民
國九十二年十二月十八日第一審簡易判決（聲請案號：臺灣臺中地方法院檢察署九十
二年度偵字第二一三三七號），提起上訴，本院管轄第二審之合議庭判決如左：
    主  文
上訴駁回。
    事  實
一、甲○○因對任職建華銀行臺中分行之行員乙○○處理臺中市○○○路與三民西路
    旁工程土方一事早有不滿，適於民國（下同）九十二年八月二十五日十七時許，
    在臺中市○○○○街附近接獲乙○○在臺中市○○路○段建華銀行臺中分行內撥
    打甲○○所使用門號0000000000之行動電話而通話，遂基於以加害生
    命、身體之事恐嚇乙○○安全之犯意，於通話中向乙○○聲稱：「我告訴你！我
    發現你在處理事情很過份，我會叫人修理你，我已經準備要叫人修理你... 你給
    我試試看，你一直給我囉唆，給恁爸（臺語）亂，我一定叫人去修理你... 」等
    語，隨後行動電話因不明原因而斷話，甲○○於同日十七時三十分許回到其所經
    營位在臺中市○○○○街三九號之「慶陸建設公司」後，又適逢乙○○回覆甲○
    ○電話而撥打設置於上開公司內０四—00000000號室內電話而通話，甲
    ○○即接續前述恐嚇乙○○安全之犯意，繼續於通話中再向乙○○聲稱：「我告
    訴你！我這二天會找你，連你家住哪裡我都知道... 你欠人拿槍押你... 我會叫
    人去等你，你下班就知道，你下班給我注意看看... 我絕對會叫人修理你... 你
    什麼職位我都查清楚了，你家住哪裡我都查清楚了... 」等語，而以上開加害生
    命、身體之事，恐嚇乙○○，致生危害於乙○○之安全，乙○○因心生畏懼而報
    警處理，遂為警查悉上情。
二、案經乙○○訴請臺中市警察局第一分局報請臺灣臺中地方法院檢察署檢察官偵查
    後聲請簡易判決處刑。
    理  由
一、右揭犯罪事實，業據上訴人即被告甲○○於警訊、偵查中及本院審理時均坦承不
    諱，核與告訴人乙○○於警訊、偵查中及本院審理時所指述情節均屬相符，且有
    電話錄音譯文一份在卷可憑，準此，被告自白核與事實相符，得為證據，且堪採
    信。綜上所述，本件事證明確，被告上開犯行洵堪認定。
二、核被告所為，係犯刑法第三百零五條之恐嚇危害安全罪。又被告於短短三十分鐘
    內先後二次為恐嚇危安之行為，僅在完成單一恐嚇告訴人之犯罪目的，應屬基於
    單一犯意而接續二次行為，僅侵害單一法益，應為接續犯，屬單純一罪。而被告
    上訴理由雖略謂：「本件係因誤會而生，被告事後於偵查中已向告訴人道歉，鈞
    院應依刑事訴訟法第四百五十一之一之規定給予緩刑之宣告。」云云，惟其並未
    否認上開恐嚇危害安全之犯行，且查被告於偵查中僅曾具狀聲明冀能獲得緩起訴
    處分之意，並無任何願意接受緩刑宣告之表示，且偵查筆錄中亦無任何檢察官同
    意為緩刑宣告請求之記載，況且衡諸告訴人自偵查程序至本院審理時所陳述被告
    事後表示歉意之情節，仍難掩其難以平復驚嚇與氣憤之情緒，則依被告與告訴人
    素未謀面並無宿怨仇恨，因一時逞能失慮、情緒管理欠週而為本件犯行，直至本
    院言詞辯論終結前仍未獲得告訴人之原諒等一切情狀，認為原審依上開法條，判
    處被告拘役五十日，並諭知以三百元折算一日之易科罰金折算標準，原審判決之
    認事用法均無違誤，量刑亦屬妥適，被告上訴意旨指摘原審判決不當，為無理由
    ，應予駁回。
三、據上論斷，應依刑事訴訟法第四百五十五條之一第一項、第三項、第三百六十八
    條，判決如主文。
中      華      民      國      九十三      年      三      月   三十   日
                                臺灣臺中地方法院刑事第一庭
                                    審判長法  官  王  國  棟
                                          法  官  李  添  興
                                          法  官  廖  慧  如
右正本證明與原本無異。
本件不得上訴。
附錄論罪科刑法條
中華民國刑法第三百零五條
以加害生命、身體、自由、名譽、財產之事，恐嚇他人致生危害於安全者，處二年以
下有期徒刑、拘役或三百元以下罰金。
                                          書記官
中      華      民      國      九十三      年      三      月   三十一日
